【裁判字號】    98,抗,75
【裁判日期】    980320
【裁判案由】    本票裁定
【裁判全文】
臺灣臺中地方法院民事裁定                98年度抗字第75號
抗  告  人  大容建設有限公司
法定代理人  甲○○
相  對  人  文昌營造工程有限公司
                        之3之.
法定代理人  乙○○
上列當事人間聲請本票准許強制執行事件，抗告人對於民國98年
2月19日本院簡易庭所為98年度司票字第1211號裁定提起抗告，
本院合議庭裁定如下：
    主    文
抗告駁回。
抗告程序費用新臺幣壹仟元由抗告人負擔。
    理    由
一、按執票人向本票發票人行使追索權時，得聲請法院裁定後強
    制執行，票據法第123條定有明文。又本票執票人依票據法
    第123條規定聲請法院裁定許可對發票人強制執行，係屬非
    訟事件，此項聲請之裁定及抗告法院之裁定，僅依非訟事件
    程序以審查強制執行許可與否，並無確定實體上法律關係存
    否之效力，法院僅就本票形式上之要件是否具備予以審查即
    為已足，至於當事人間實體上之爭執，應循訴訟程序以資解
    決，要非非訟裁定法院所得審酌，最高法院著有56年台抗字
    第714號判例及57年台抗字第76號判例可資參照。
二、本件相對人主張其執有抗告人於民國98年1月6日所簽發免除
    作成拒絕證書之本票1紙，內載新臺幣700萬元，到期日98年
    1月6日，詎經提示未獲付款，爰依票據法第123條聲請裁定
    許可強制執行等情，已據相對人提出該本票1紙為證。而原
    裁定就該紙本票之形式要件為審查後，認為其應記載事項均
    已具備，因而准許，即無不合。
三、抗告意旨雖謂：其簽發之系爭本票，是屬工程款支付之保證
    ，目前雙方對工程及工程款仍有糾葛，工程款之認定尚未確
    定，原裁定就系爭本票許可強制執行，對抗告人實屬不公等
    語。惟查，抗告人主張之情節，核屬實體上之爭執事項（即
    相對人是否因系爭本票所擔保之工程款債權存在而對抗告人
    有本票債權），此應由抗告人另行提起訴訟資以解決，要非
    本非訟事件程序得為審究，故仍應為准許強制執行之裁定。
    從而本件抗告為無理由，應予駁回。
四、按非訟事件之強制執行名義成立後，如經債務人提起確認該
    債權不存在之訴而獲得勝訴判決確定時，應認為原執行名義
    之執行力已可確定其不存在；若已執行完畢，債務人得依不
    當得利規定請求返還因執行所得之利益，併此敘明。
五、據上論結，本件抗告為無理由，依非訟事件法第46條、第21
    條第2項、第24條第1項，民事訴訟法第495條之1第1項、第
    449條第1項、第78條，裁定如主文。
中    華    民    國    98    年    3     月    20    日
                  民事第三庭    審判長法  官  林洲富
                                      法  官  謝慧敏
                                      法  官  游文科
正本係照原本作成。
如不服本裁定，僅得於收受本裁定正本送達10日內，以適用法規
顯有錯誤為理由，向本院提出再抗告狀（須附繕本一份及繳納再
抗告裁判費新臺幣1,000元），經本院許可後始可再抗告，前項
許可，以原裁定所涉及之法律見解具有原則上重要性者為限。
中    華    民    國    98    年    3     月    20    日
                                      書記官


司法院資訊處製作；財團法人民間司法改革基金會備份。
